---
title: "Scenario 1"
subtitle: "Confronto tra CAM con DP e CAM finito con gMFM"
output: html_document
---

```{r setup, include=FALSE}
knitr::opts_chunk$set(echo = TRUE)
```


```{r, include=FALSE, echo=FALSE}
library(ggplot2)
library(viridis)
require(gridExtra)
load("/home/laura/Documents/Dottorato/2.06 Calcium imaging/calcium_imaging/calcium_imaging/scen1_res_gMFM.Rdata")
load("/home/laura/Documents/Dottorato/2.06 Calcium imaging/calcium_imaging/calcium_imaging/scen1_res_DP.Rdata")
load("/home/laura/Documents/Dottorato/2.06 Calcium imaging/calcium_imaging/calcium_imaging/y_scen1.Rdata")
load("/home/laura/Documents/Dottorato/2.06 Calcium imaging/calcium_imaging/calcium_imaging/spp_scen1.Rdata")
n1 = 8000
n2 = 8000
n3 = 5000
n4 = 5000
J = 4
g = c(rep(1,n1), rep(2,n2), rep(3,n3), rep(4,n4))
n = length(y)
unip <- c(0.5, 0.8, 1.1, 1.4, 1.75, 1.9)
```

### Dati
```
# Numerosità:
n1 = 8000
n2 = 8000
n3 = 5000
n4 = 5000
```

```
# Misture sugli spike: probabilità e parametri
prob1 = rep(1, 3)/3
par1 = c(0.5, 0.8, 1.1)

prob2 = rep(0.25, 4)
par2 = c(0.8, 1.1, 1.4, 1.75)

prob3 = c(0.2, 0.4, 0.4)
par3 = c(0.5, 1.4, 1.9)

### parametri distinti: 
c(0.5, 0.8, 1.1, 1.4, 1.75, 1.9)
```
Numero di clusters sulle osservazioni: 7 (6 spikes + assenza).

I gruppi totali sono 4 (J), e i dati sono simulati dalle distribuzioni 1, 2, 3, 3.

Numero di clusters sulle distribuzioni: 3.




### Convergenza 
Non ci sono problemi di convergenza in nessuno dei due casi. I punti iniziali sono gli stessi: ogni gruppo è assegnato a una distribuzione diversa. L'assegnazione iniziale dei cluster sulle osservazioni è ottenuta con kmeans sulle osservazioni con valore >0.5.

#### DP
```{r, echo=FALSE}
burnin = 1:100
par(mfrow = c(2,1), mar = c(2, 4, 4, 2) + 0.1)
plot(1:length(run_DP$p[-burnin]), run_DP$p[-burnin], type = "l")
lines(1:length(run_DP$p[-burnin]), cumsum(run_DP$p[-burnin])/1:length(run_DP$p[-burnin]), col =2)

plot(1:length(run_DP$sigma2[-burnin]), run_DP$sigma2[-burnin], type = "l", xlab = "iterazioni", ylab = "sigma2")
lines(1:length(run_DP$sigma2[-burnin]), cumsum(run_DP$sigma2[-burnin])/1:length(run_DP$sigma2[-burnin]), col =2)

plot(1:length(run_DP$tau[-burnin]), run_DP$tau[-burnin], type = "l", xlab = "iterazioni", ylab = "tau2")
lines(1:length(run_DP$tau[-burnin]), cumsum(run_DP$tau[-burnin])/1:length(run_DP$tau[-burnin]), col =2)

plot(1:length(run_DP$b[-burnin]), run_DP$b[-burnin], type = "l", xlab = "iterazioni", ylab = "b")
lines(1:length(run_DP$b[-burnin]), cumsum(run_DP$b[-burnin])/1:length(run_DP$b[-burnin]), col =2)

plot(1:length(run_DP$gamma[-burnin]), run_DP$gamma[-burnin], type = "l", xlab = "iterazioni", ylab = "gamma")
lines(1:length(run_DP$gamma[-burnin]), cumsum(run_DP$gamma[-burnin])/1:length(run_DP$gamma[-burnin]), col =2)

par(mfrow = c(1,1), mar = c(5, 4, 4, 2) + 0.1)
```


#### Convergenza con gMFM
```{r, echo=FALSE}
burnin = 1:100
par(mfrow = c(2,1), mar = c(2, 4, 4, 2) + 0.1)
plot(1:length(run_gMFM$p[-burnin]), run_gMFM$p[-burnin], type = "l", ylab = "p")
lines(1:length(run_gMFM$p[-burnin]), cumsum(run_gMFM$p[-burnin])/1:length(run_gMFM$p[-burnin]), col =2)

plot(1:length(run_gMFM$sigma2[-burnin]), run_gMFM$sigma2[-burnin], type = "l", xlab = "iterazioni", ylab = "sigma2")
lines(1:length(run_gMFM$sigma2[-burnin]), cumsum(run_gMFM$sigma2[-burnin])/1:length(run_gMFM$sigma2[-burnin]), col =2)

plot(1:length(run_gMFM$tau[-burnin]), run_gMFM$tau[-burnin], type = "l", xlab = "iterazioni", ylab = "tau2")
lines(1:length(run_gMFM$tau[-burnin]), cumsum(run_gMFM$tau[-burnin])/1:length(run_gMFM$tau[-burnin]), col =2)

plot(1:length(run_gMFM$b[-burnin]), run_gMFM$b[-burnin], type = "l", xlab = "iterazioni", ylab = "b")
lines(1:length(run_gMFM$b[-burnin]), cumsum(run_gMFM$b[-burnin])/1:length(run_gMFM$b[-burnin]), col =2)

plot(1:length(run_gMFM$gamma[-burnin]), run_gMFM$gamma[-burnin], type = "l", xlab = "iterazioni", ylab = "gamma")
lines(1:length(run_gMFM$gamma[-burnin]), cumsum(run_gMFM$gamma[-burnin])/1:length(run_gMFM$gamma[-burnin]), col =2)

plot(1:length(run_gMFM$alpha[-burnin]), run_gMFM$alpha[-burnin], type = "l", xlab = "iterazioni", ylab = "alpha (distr)")
lines(1:length(run_gMFM$alpha[-burnin]), cumsum(run_gMFM$alpha[-burnin])/1:length(run_gMFM$alpha[-burnin]), col =2)

plot(1:length(run_gMFM$beta[-burnin]), run_gMFM$beta[-burnin], type = "l", xlab = "iterazioni", ylab = "beta (obs)")
lines(1:length(run_gMFM$beta[-burnin]), cumsum(run_gMFM$beta[-burnin])/1:length(run_gMFM$beta[-burnin]), col =2)

plot(1:length(run_gMFM$maxK[-burnin]), run_gMFM$maxK[-burnin], type = "l", xlab = "iterazioni", ylab = "maxK (distr)")
lines(1:length(run_gMFM$maxK[-burnin]), cumsum(run_gMFM$maxK[-burnin])/1:length(run_gMFM$maxL[-burnin]), col =2)

plot(1:length(run_gMFM$maxL[-burnin]), run_gMFM$maxL[-burnin], type = "l", xlab = "iterazioni", ylab = "maxL (obs)")
lines(1:length(run_gMFM$maxL[-burnin]), cumsum(run_gMFM$maxL[-burnin])/1:length(run_gMFM$maxL[-burnin]), col =2)
par(mfrow = c(1,1), mar = c(5, 4, 4, 2) + 0.1)
```


```{r, echo=FALSE}
par(mfrow = c(1,2))
burnin = 1:1800
AA_DP = matrix(0,length(run_DP$b[-burnin]),n)
for(i in 1:length(run_DP$b[-burnin]))
{
  ii = i + max(burnin)
  AA_DP[i, t(run_DP$clusterO)[ii,] >0] = run_DP$A[run_DP$clusterO[run_DP$clusterO[,ii] >0,ii]+1,ii]
}
est_spikes_DP = colMeans(AA_DP) 
est_spikes_DP[which( apply(t(run_DP$clusterO)[-burnin,], 2, function(x) mean(x != 0))<0.5)] = 0
times_DP = which(est_spikes_DP>0)
AA_DP[,which(est_spikes_DP == 0)] = 0

AA_gMFM = matrix(0,length(run_gMFM$b[-burnin]),n)
for(i in 1:length(run_gMFM$b[-burnin]))
{
  ii = i + max(burnin)
  AA_gMFM[i, t(run_gMFM$clusterO)[ii,] >0] = run_gMFM$A[run_gMFM$clusterO[run_gMFM$clusterO[,ii] >0,ii]+1,ii]
}
est_spikes_gMFM = colMeans(AA_gMFM) 
est_spikes_gMFM[which( apply(t(run_gMFM$clusterO)[-burnin,], 2, function(x) mean(x != 0))<0.5)] = 0
times_gMFM = which(est_spikes_gMFM>0)
AA_gMFM[,which(est_spikes_gMFM == 0)] = 0
```


#### Identificazione degli spikes
```{r}
# DP
sum(sapply(spp, function(x) !(x %in% times_DP))) / length(spp)  ### spikes non identificati: falsi negativi
sum(sapply(times_DP, function(x) !(x %in% spp))) / (n-length(spp)) ### falsi positivi

# gMFM
sum(sapply(spp, function(x) !(x %in% times_gMFM))) / length(spp)  ### spikes non identificati: falsi negativi
sum(sapply(times_gMFM, function(x) !(x %in% spp))) / (n-length(spp)) ### falsi positivi
```


### Cluster sulle distribuzioni
Entrambi i modelli stimano correttamente.
```{r, echo=FALSE}
par(mfrow = c(1,2))
burnin = 1:1500

barplot(table(apply(run_DP$clusterD, 2, function(x) length(unique(x)) )), main = "DP") # quanti cluster di distribuzioni
barplot(table(apply(run_gMFM$clusterD, 2, function(x) length(unique(x)) )), main = "gMFM") # quanti cluster di distribuzioni


moda = as.numeric(attr(which.max(table(apply(run_DP$clusterD, 2, function(x) length(unique(x)) ))), "names"))
mat_clusterD = matrix(NA, J, J)
ind3 = which( apply(run_DP$clusterD, 2, function(x) length(unique(x)) ) ==moda ) 
mat_heatmap = expand.grid(J1 = unique(g),
                          J2 = unique(g))
for(i in 1:J)
{
  for(j in 1:i)
  {
    mat_clusterD[i,j] = sum( apply(run_DP$clusterD[,ind3], 2, function(x) x[i] == x[j] ) )
    mat_clusterD[j,i] = mat_clusterD[i,j] 
  }
}
df_heat = data.frame(J1 = as.factor(mat_heatmap[,1]),
                     J2 = as.factor(mat_heatmap[,2]),
                     val = c(mat_clusterD)/mat_clusterD[1,1],
                     lab = round( c(mat_clusterD)/mat_clusterD[1,1] , 3) )
df_heat$lab[df_heat$J1==df_heat$J2] = 1:J
df_heat$val[df_heat$J1==df_heat$J2] = NA

plot1 = ggplot(data = df_heat) +
  geom_tile( aes(x = J1, y = J2, fill = val)) +
  geom_text(aes(x = J1, y = J2, label = lab), size=2.5) +
  scale_fill_gradient(low = magma(3)[3], high = inferno(3)[2]) +
  ylim(rev(levels(df_heat$J2))) 


mat_clusterD = matrix(NA, J, J)
ind3 = which( apply(run_gMFM$clusterD, 2, function(x) length(unique(x)) ) ==moda ) 
mat_heatmap = expand.grid(J1 = unique(g),
                          J2 = unique(g))
for(i in 1:J)
{
  for(j in 1:i)
  {
    mat_clusterD[i,j] = sum( apply(run_gMFM$clusterD[,ind3], 2, function(x) x[i] == x[j] ) )
    mat_clusterD[j,i] = mat_clusterD[i,j] 
  }
}
df_heat = data.frame(J1 = as.factor(mat_heatmap[,1]),
                     J2 = as.factor(mat_heatmap[,2]),
                     val = c(mat_clusterD)/mat_clusterD[1,1],
                     lab = round( c(mat_clusterD)/mat_clusterD[1,1] , 3) )
df_heat$lab[df_heat$J1==df_heat$J2] = 1:J
df_heat$val[df_heat$J1==df_heat$J2] = NA

plot2 = ggplot(data = df_heat) +
  geom_tile( aes(x = J1, y = J2, fill = val)) +
  geom_text(aes(x = J1, y = J2, label = lab), size=2.5) +
  scale_fill_gradient(low = magma(3)[3], high = inferno(3)[2]) +
  ylim(rev(levels(df_heat$J2))) 

grid.arrange(plot1, plot2, ncol=2)
```

### Parametri dei cluster

#### gruppo 1
```
prob1 = rep(1, 3)/3
par1 = c(0.5, 0.8, 1.1)
```
Risultati molto simili e corretti.
```{r, echo=FALSE}
int = 1:n1
par(mfrow=c(1,2))
subsetAA_DP = AA_DP[,int]
barplot(table( apply(subsetAA_DP, 1, function(x) length(unique(x))) ))
moda_DP = as.numeric(attr(which.max(table( apply(subsetAA_DP, 1, function(x) length(unique(x))) )), "names"))

subsetAA_gMFM = AA_gMFM[,int]
barplot(table( apply(subsetAA_gMFM, 1, function(x) length(unique(x))) ))
moda_gMFM = as.numeric(attr(which.max(table( apply(subsetAA_gMFM, 1, function(x) length(unique(x))) )), "names"))
```

```{r, echo=FALSE}
A_ind_DP = subsetAA_DP[apply(subsetAA_DP, 1, function(x) length(unique( x )))== moda_DP,]
datAA_DP = data.frame(A = A_ind_DP[A_ind_DP>0])
plot3 = ggplot(data = datAA_DP, aes(x = A)) + 
          geom_histogram(bins = 35, aes(y = ..density..), col = "#00AFBB", fill = "#00AFBB", alpha = 0.3) +   
          stat_density(aes(y = ..density..), fill = 1, alpha = 0, col = 1) + 
          theme_bw() +
          scale_x_continuous(breaks = c(0.5, 0.8, 1.1, 1.5) )


A_ind_gMFM = subsetAA_gMFM[apply(subsetAA_gMFM, 1, function(x) length(unique( x )))== moda_gMFM,]
datAA_gMFM = data.frame(A = A_ind_gMFM[A_ind_gMFM>0])
plot4 = ggplot(data = datAA_gMFM, aes(x = A)) + 
          geom_histogram(bins = 35, aes(y = ..density..), col = "#00AFBB", fill = "#00AFBB", alpha = 0.3) +   
          stat_density(aes(y = ..density..), fill = 1, alpha = 0, col = 1) + 
          theme_bw() +
          scale_x_continuous(breaks = c(0.5, 0.8, 1.1, 1.5) )
grid.arrange(plot3, plot4, ncol=2)
```

#### gruppo 2
```
prob2 = rep(0.25, 4)
par2 = c(0.8, 1.1, 1.4, 1.75)
```
Il numero di cluster corretto è 5. Tuttavia ci sono problemi con la stima dei parametri.

Entrambi i modelli identificano correttamente gli spike con ampiezza 0.8, 1,1 e 1.4.

Il DP inserisce erroneamente un cluster con parametro 0.5, però stima correttamente il parametro 1.75.

Il cam finito non stima correttamente 1.75, forse lo fa collassare insieme al parametro 1.9 presente nelle distribuzioni dei gruppi 3 e 4.

```{r, echo=FALSE}
int = n1:(n1+n2)

par(mfrow=c(1,2))
subsetAA_DP = AA_DP[,int]
barplot(table( apply(subsetAA_DP, 1, function(x) length(unique(x))) ))
moda_DP = as.numeric(attr(which.max(table( apply(subsetAA_DP, 1, function(x) length(unique(x))) )), "names"))

subsetAA_gMFM = AA_gMFM[,int]
barplot(table( apply(subsetAA_gMFM, 1, function(x) length(unique(x))) ))
moda_gMFM = as.numeric(attr(which.max(table( apply(subsetAA_gMFM, 1, function(x) length(unique(x))) )), "names"))

A_ind = subsetAA_DP[apply(subsetAA_DP, 1, function(x) length(unique( x )))== moda_DP,]
datAA_DP = data.frame(A = A_ind[A_ind>0])
plot1 = ggplot(data = datAA_DP, aes(x = A)) + 
          geom_histogram(bins = 35, aes(y = ..density..), col = "#00AFBB", fill = "#00AFBB", alpha = 0.3) +   
          stat_density(aes(y = ..density..), fill = 1, alpha = 0, col = 1) + 
          theme_bw() +
          scale_x_continuous(breaks = c(0.5, 0.8, 1.1, 1.4, 1.75, 2) )


A_ind = subsetAA_gMFM[apply(subsetAA_gMFM, 1, function(x) length(unique( x )))== moda_gMFM,]
datAA_gMFM = data.frame(A = A_ind[A_ind>0])
plot2 = ggplot(data = datAA_gMFM, aes(x = A)) + 
          geom_histogram(bins = 35, aes(y = ..density..), col = "#00AFBB", fill = "#00AFBB", alpha = 0.3) +   
          stat_density(aes(y = ..density..), fill = 1, alpha = 0, col = 1) + 
          theme_bw() +
          scale_x_continuous(breaks = c(0.5, 0.8, 1.1, 1.4, 1.75, 2) )
grid.arrange(plot1, plot2, ncol=2)
```

#### gruppo 3
```
prob3 = c(0.2, 0.4, 0.4)
par3 = c(0.5, 1.4, 1.9)
```
Il CAM finito identifica correttamente numero di clusters e parametri.

Il DP inserisce un cluster in più sbagliato, con parametro circa 1.1.

```{r, echo=FALSE}
int = (n1+n2):(n1+n2+n3)

par(mfrow=c(1,2))
subsetAA_DP = AA_DP[,int]
barplot(table( apply(subsetAA_DP, 1, function(x) length(unique(x))) ))
moda_DP = as.numeric(attr(which.max(table( apply(subsetAA_DP, 1, function(x) length(unique(x))) )), "names"))

subsetAA_gMFM = AA_gMFM[,int]
barplot(table( apply(subsetAA_gMFM, 1, function(x) length(unique(x))) ))
moda_gMFM = as.numeric(attr(which.max(table( apply(subsetAA_gMFM, 1, function(x) length(unique(x))) )), "names"))

A_ind = subsetAA_DP[apply(subsetAA_DP, 1, function(x) length(unique( x )))== moda_DP,]
datAA_DP = data.frame(A = A_ind[A_ind>0])
plot1 = ggplot(data = datAA_DP, aes(x = A)) + 
          geom_histogram(bins = 35, aes(y = ..density..), col = "#00AFBB", fill = "#00AFBB", alpha = 0.3) +   
          stat_density(aes(y = ..density..), fill = 1, alpha = 0, col = 1) + 
          theme_bw() +
          scale_x_continuous(breaks = c(0, 0.5, 1, 1.4, 1.9) )


A_ind = subsetAA_gMFM[apply(subsetAA_gMFM, 1, function(x) length(unique( x )))== moda_gMFM,]
datAA_gMFM = data.frame(A = A_ind[A_ind>0])
plot2 = ggplot(data = datAA_gMFM, aes(x = A)) + 
          geom_histogram(bins = 35, aes(y = ..density..), col = "#00AFBB", fill = "#00AFBB", alpha = 0.3) +   
          stat_density(aes(y = ..density..), fill = 1, alpha = 0, col = 1) + 
          theme_bw() +
          scale_x_continuous(breaks = c(0, 0.5, 1, 1.4, 1.9) )

grid.arrange(plot1, plot2, ncol=2)
```


#### gruppo 4
```
prob3 = c(0.2, 0.4, 0.4)
par3 = c(0.5, 1.4, 1.9)
```
```{r, echo=FALSE}
int = (n1+n2+n3):(n1+n2+n3+n4)

par(mfrow=c(1,2))
subsetAA_DP = AA_DP[,int]
barplot(table( apply(subsetAA_DP, 1, function(x) length(unique(x))) ))
moda_DP = as.numeric(attr(which.max(table( apply(subsetAA_DP, 1, function(x) length(unique(x))) )), "names"))

subsetAA_gMFM = AA_gMFM[,int]
barplot(table( apply(subsetAA_gMFM, 1, function(x) length(unique(x))) ))
moda_gMFM = as.numeric(attr(which.max(table( apply(subsetAA_gMFM, 1, function(x) length(unique(x))) )), "names"))

A_ind = subsetAA_DP[apply(subsetAA_DP, 1, function(x) length(unique( x )))== moda_DP,]
datAA_DP = data.frame(A = A_ind[A_ind>0])
plot1 = ggplot(data = datAA_DP, aes(x = A)) + 
          geom_histogram(bins = 35, aes(y = ..density..), col = "#00AFBB", fill = "#00AFBB", alpha = 0.3) +   
          stat_density(aes(y = ..density..), fill = 1, alpha = 0, col = 1) + 
          theme_bw() +
          scale_x_continuous(breaks = c(0, 0.5, 1, 1.4, 1.9, 2) )


A_ind = subsetAA_gMFM[apply(subsetAA_gMFM, 1, function(x) length(unique( x )))== moda_gMFM,]
datAA_gMFM = data.frame(A = A_ind[A_ind>0])
plot2 = ggplot(data = datAA_gMFM, aes(x = A)) + 
          geom_histogram(bins = 35, aes(y = ..density..), col = "#00AFBB", fill = "#00AFBB", alpha = 0.3) +   
          stat_density(aes(y = ..density..), fill = 1, alpha = 0, col = 1) + 
          theme_bw() +
          scale_x_continuous(breaks = c(0, 0.5, 1, 1.4, 1.9, 2) )

grid.arrange(plot1, plot2, ncol=2)
```